Inventaris van het archief van de Directie Interne Zaken en taakvoorgangers van het Ministerie van Economische Zaken, 1951-1997 (2002)
Nationaal Archief, Den Haag
- Taakuitvoering, 2
  - Koninklijke onderscheidingen, 2.4
    - Adviseren over de toekenning van onderscheidingen, 2.4.2
      - Uitreikingsjaar 1996, 1995-1996; 1657-1864; 208 omslagen
        - André de la Porte, C.H., geb: 1926-11-05, 1657
        - Baart, P.J., geb: 1935-06-05, 1658
        - Balster, J.E., geb: 1932-11-16, 1659
        - Bas, F.E., geb: 1941-08-31, 1660
        - Beek, J.C. van, geb: 1930-02-05, 1661
        - Berghuis, J.G., geb: 1932-09-18, 1662
        - Beuk, L.P.H., geb: 1931-11-28, 1663
        - Beyer, K.G., geb: 1934-06-13, 1664
        - Blanken, W.J., geb: 1925-05-21, 1665
        - Blokker, J., geb: 1942-02-05, 1666
        - Bodewes, H.W., geb: 1928-08-28, 1667
        - Boer, P.W. de, geb: 1920-07-04, 1668
        - Boerkamp, A.A.A., geb: 1934-02-03, 1669
        - Bonte, J.T.P., geb: 1938-06-02, 1670
        - Boon, W.C. van der, geb: 1933-08-24, 1671
        - Bosch, P.J.J.M., geb: 1930-07-29, 1672
        - Bosshardt, G.F., geb: 1910-05-16, 1673
        - Boudeling-Hoogstrate, M.M., geb: 1939-01-29, 1674
        - Bours, N., geb: 1931-10-11, 1675
        - Bouwman, R., geb: 1940-09-08, 1676
        - Brader, J.H.M., geb: 1936-03-21, 1677
        - Brejaart, T., geb: 1936-07-08, 1678
        - Brons, P.K., geb: 1941-04-14, 1679
        - Budde, H.J.W.G., geb: 1939-03-11, 1680
        - Buitenhuis, W., geb: 1930-07-11, 1681
        - Bunt, G. van de, geb: 1930-07-11, 1682
        - Butter, A. den, geb: 1938-08-16, 1683
        - Buurma-Peters, C., geb: 1935-08-22, 1684
        - Deriga, J.T., geb: 1942-07-04, 1685
        - Dielen, J.J.M.J., geb: 1936-09-12, 1686
        - Diepen, C.D. van, geb: 1933-11-17, 1687
        - Dizij, W., geb: 1937-06-08, 1688
        - Dolder, J. van, geb: 1921-06-04, 1689
        - Domselaar, J. van, geb: 1928-09-11, 1690
        - Dongen, G. van, geb: 1934-10-21, 1691
        - Donkers, M.A., geb: 1930-10-01, 1692
        - Dool, T.C. van den, geb: 1935-10-09, 1693
        - Driessen, T.A., geb: 1925-10-27, 1694
        - Duyvesteyn, J.M., geb: 1943-07-02, 1695
        - Dijk, R. van, geb: 1940-09-17, 1696
        - Fèvre, M.C. le, geb: 1932-04-07, 1697
        - Gaasbeek, J. van, geb: 1919-07-05, 1698
        - Geel, G.J. van, geb: 1934-05-28, 1699
        - Geel-van Sprundel, A.C.M. van, geb: 1926-05-26, 1700
        - Gennip, T.H.W.A.E. van, geb: 1937-04-16, 1701
        - Giessen, B.W.H.L.M. van de, geb: 1933-06-14, 1702
        - Gimbrere, M.J., geb: 1936-06-28, 1703
        - Graaf, A. de, geb: 1931-02-22, 1704
        - Groot Baltink, F.A.J., geb: 1931-03-19, 1705
        - Groot Baltink-Broeze, J., geb: 1933-02-13, 1706
        - Gruijter, J.B.G.W.M. de, geb: 1944-03-10, 1707
        - Gijzen, H.P., geb: 1939-09-11, 1708
        - Haan, T.A. de, geb: 1938-12-20, 1709
        - Ham, J.P. van, geb: 1936-12-19, 1710
        - Hamerslag, J.B., geb: 1930-11-01, 1711
        - Heeswijk, J.V.M. van, geb: 1938-04-20, 1712
        - Hendrickx, A.J.J., geb: 1938-03-11, 1713
        - Hendrix, A.J.C., geb: 1948-04-13, 1714
        - Hiemstra, D., geb: 1937-08-22, 1715
        - Hoeken, M.P.J., geb: 1931-06-04, 1716
        - Hofstee, J., geb: 1936-05-13, 1717
        - Hoksbergen, H.T., geb: onbekend, 1718
        - Hommen, H.J., geb: 1940-09-20, 1719
        - Hoogeveen, A., geb: 1944-09-17, 1720
        - Hooning, W., geb: 1941-02-16, 1721
        - Hoopen, J. ten, geb: 1946-08-09, 1722
        - Huine, H., geb: 1928-11-22, 1723
        - Huijs, J.J.A., geb: 1928-03-25, 1724
        - Iserief, H., geb: 1931-06-08, 1725
        - Jankovich de Jeszenice, J.B., geb: 1935-09-23, 1726
        - Jansen, J., geb: 1930-05-29, 1727
        - Jesse, H.J., geb: 1905-09-02, 1728
        - Jong, D. de, geb: 1927-03-19, 1729
        - Jong, J. de, geb: 1933-07-23, 1730
        - Jong, J.C.M. de, geb: 1932-04-22, 1731
        - Jong-Nijhof, M. de, geb: 1936-01-17, 1732
        - Jongkind, H., geb: 1930-08-11, 1733
        - Jonker, H.F., geb: 1940-07-27, 1734
        - Kaaij, J.J. van der, geb: 1935-03-10, 1735
        - Kamhoot, P.M., geb: 1940-11-04, 1736
        - Kapteyn, C., geb: 1931-11-02, 1737
        - Kempenaars, H., geb: 1911-12-22, 1738
        - Kersten, J.M.L.M., geb: 1931-07-21, 1739
        - Kinneging, J.W., geb: 1936-09-06, 1740
        - Klaveren-Tettero, A.M.G. van, geb: 1939-12-04, 1741
        - Klein, G., geb: 1936-05-02, 1742
        - Kleinjan, C., geb: 1931-04-11, 1743
        - Kluijtmans, J.A.A., geb: 1934-04-19, 1744
        - Kniese, F., geb: 1930-12-24, 1745
        - Koenders, J.C., geb: 1936-05-10, 1746
        - Koert, J.G. van, geb: 1935-12-21, 1747
        - Kok, H., geb: 1932-08-28, 1748
        - Kol, W.P.C. van, geb: 1934-08-02, 1749
        - Koning, C.M. de, geb: 1942-08-08, 1750
        - Koning, J., geb: 1933-03-14, 1751
        - Kooy, C.M., geb: 1929-03-24, 1752
        - Kost, D., geb: 1925-04-08, 1753
        - Koster, J.H.M., geb: 1939-09-25, 1754
        - Kraats, E.J. van de, geb: 1941-08-09, 1755
        - Kruit, D.C., geb: 1937-12-10, 1756
        - Kruijff, A.S. de, geb: 1941-04-05, 1757
        - Laar, J.G. van de, geb: 1933-09-06, 1758
        - Laarhoven, H.P.J. van, geb: 1933-01-24, 1759
        - Ligtenberg, P.J.J.H., geb: 1934-05-27, 1760
        - Ligtvoet, F.A., geb: 1934-06-11, 1761
        - Linssen, W.G.J., geb: 1920-03-04, 1762
        - Lipman, E.G.M., geb: 1931-02-19, 1763
        - Lodewijks, J.C., geb: 1934-01-19, 1764
        - Lormans, T.W.E., geb: 1929-05-08, 1765
        - Marx, A.H.K., geb: 1933-05-19, 1766
        - Marx, M.J.H., geb: 1933-12-17, 1767
        - Mertens, A., geb: 1931-03-12, 1768
        - Meurders, H.L.M., geb: 1939-03-05, 1769
        - Meij, A.M. van der, geb: 1939-11-25, 1770
        - Meijden, K. van der, geb: 1924-03-21, 1771
        - Meijran, J., geb: 1926-06-21, 1772
        - Minkema, G.H., geb: 1926-10-20, 1773
        - Mol, J.H. de, geb: 1931-12-28, 1774
        - Molen-van Verseveld, E.C. van de, geb: 1918-08-10, 1775
        - Muurlink, H.A., geb: 1937-10-21, 1776
        - Nederveen, B. van, geb: 1935-03-06, 1777
        - Neis, M.E.T., geb: 1936-01-04, 1778
        - Nuenen, J.C.M. van, geb: 1938-06-23, 1779
        - Olieslagers, H.D.C.A., geb: 1932-03-18, 1780
        - Ooms, L.W.J., geb: 1932-09-06, 1781
        - Oordt, R.F.W. van, geb: 1936-03-26, 1782
        - Oostelbos, J.C.J., geb: 1937-07-18, 1783
        - Padget, J.R., geb: 1937-01-28, 1784
        - Paulissen, P.J.G., geb: 1928-06-12, 1785
        - Peek, J.H., geb: 1940-01-17, 1786
        - Pennings, J.V.H., geb: 1934-10-02, 1787
        - Peijnenburg, H.J., geb: 1933-03-21, 1788
        - Plas, W.J.A. van der, geb: 1935-05-07, 1789
        - Putte, P.P.M. van, geb: 1934-12-19, 1790
        - Reiners, H.H., geb: 1919-08-01, 1791
        - Reiners-van Ingen, B.H.D., geb: 1921-02-01, 1792
        - Reijpert, A.W.M., geb: 1931-03-23, 1793
        - Rog, C.R., geb: 1937-07-17, 1794
        - Romijn, J., geb: 1942-11-07, 1795
        - Rongen, P.M.M., geb: 1938-04-29, 1796
        - Roodzant, P., geb: 1934-01-12, 1797
        - Roos-Moen, E.E. de, geb: 1937-09-23, 1798
        - Rouwenhorst, F.H.E., geb: 1934-05-19, 1799
        - Rozendaal-Ackermans, H.J. van, geb: 1938-09-05, 1800
        - Rutgers, J.A., geb: 1936-03-24, 1801
        - Ruijs, G.C.M., geb: 1945-12-14, 1802
        - Sanders, J.A.C., geb: 1931-06-25, 1803
        - Sanders, W.B., geb: 1934-07-14, 1804
        - Sas, W., geb: 1936-07-05, 1805
        - Scheltens, H.A., geb: 1927-07-20, 1806
        - Schimmel, L.E., geb: 1934-02-04, 1807
        - Schimmel, W.F.M., geb: 1930-03-30, 1808
        - Schuit-Knoop, H.J., geb: 1931-03-22, 1809
        - Schumacher-Crombach, E.B.I., geb: 1938-06-29, 1810
        - Schutte, P., geb: 1936-03-01, 1811
        - Senden, M.J., geb: 1939-10-14, 1812
        - Sevenstern, F.W.L.R.J.M., geb: 1940-12-16, 1813
        - Sier, F.H.J., geb: 1946-10-27, 1814
        - Sleddens, P.J., geb: 1939-04-24, 1815
        - Slenter, E.A.G., geb: 1939-09-06, 1816
        - Smedema, R.H., geb: 1933-11-25, 1817
        - Smulders, G.P.A., geb: 1920-01-11, 1818
        - Staffhorst, H.G.J., geb: 1934-07-14, 1819
        - Stam, N.A. van der, geb: 1934-08-05, 1820
        - Staveren, G. van, geb: 1933-01-10, 1821
        - Steenbakkers, C.J.G., geb: 1934-02-17, 1822
        - Steenhoek, A., geb: 1934-11-10, 1823
        - Steinbuch, R.T., geb: 1931-04-29, 1824
        - Steur, J.C., geb: 1941-06-26, 1825
        - Stoep, F.G. van der, geb: 1925-02-24, 1826
        - Theunissen, N.J.H., geb: 1939-12-25, 1827
        - Thomas, J.H., geb: 1940-06-26, 1828
        - Thijsen, G., geb: 1939-01-11, 1829
        - Tilborg, A.A.G. van, geb: 1930-08-01, 1830
        - Timmer, J.D., geb: 1933-02-20, 1831
        - Timmers, A.M.A., geb: 1933-11-18, 1832
        - Tjallema, R.F., geb: 1937-02-18, 1833
        - Tonnard, M.N.A., geb: 1937-07-31, 1834
        - Vels, G., geb: 1935-06-27, 1835
        - Ven, A.H.M. van de, geb: 1944-01-01, 1836
        - Verhoef, R., geb: 1940-11-09, 1837
        - Verhoeven, G.B., geb: 1936-05-20, 1838
        - Vermeeren, A.G.J., geb: 1933-06-23, 1839
        - Vermeulen-Schreurs, A.A.M., geb: 1909-09-28, 1840
        - Vinke, J.A.M., geb: 1944-04-22, 1841
        - Visser, F.A.M., geb: 1931-05-26, 1842
        - Vlot, D., geb: 1935-10-16, 1843
        - Vos, J.S., geb: 1931-07-05, 1844
        - Vranken, A.W., geb: 1931-04-04, 1845
        - Vredenburg, G.M.A., geb: 1931-03-08, 1846
        - Vriend-Wissink, J.C. de, geb: 1915-12-04, 1847
        - Vullings, J.T.G.M., geb: 1939-05-25, 1848
        - Vulings, T.P.H.M., geb: 1940-10-10, 1849
        - Weissman, W.G.A., geb: 1938-01-06, 1850
        - Westeneng, E., geb: 1929-01-23, 1851
        - Westgeest, C.T.S., geb: 1933-02-26, 1852
        - Widt, R.D. de, geb: 1935-12-06, 1853
        - Wiegerink, J., geb: 1926-04-28, 1854
        - Wildt, H.R. de, geb: 1939-03-03, 1855
        - Willems, P.A.N., geb: 1940-06-27, 1856
        - Winnubst, M.P.J., geb: 1931-07-15, 1857
        - Winters, J.P.H., geb: 1931-01-12, 1858
        - Wit, E.A.M. de, geb: 1935-04-30, 1859
        - Wit, M. de, geb: 1932-02-29, 1860
        - Wolf, H., geb: 1926-07-11, 1861
        - Worm, G.E.L.M., geb: 1942-07-23, 1862
        - Wyck, H.J.M. van der, geb: 1936-08-08, 1863
        - Wijlen, A. ter, geb: 1931-03-13, 1864
      - Besluiten houdende verleningen van Koninklijke Onderscheidingen, 1994-1996; 1865; pak
    - Voordrachten overgedragen aan andere ministeries, 2.4.3
      Nota bene: Alfabetisch geordend op naam van het ministerie
      - Ministerie van Binnenlandse Zaken en Koninkrijksrelaties, 1994-1995; 1866-1873; 8 omslag
        - Geurts, P.M., geb: 1919-03-25, 1866; omslag
        - Onzenoort, A.A.M.M. van, geb: 1929-11-29, 1867; omslag
        - Sleeswijk Visser, T., geb: 1931-05-15, 1868; omslag
        - Snoeijen, H.F., geb: 1929-11-04, 1869; omslag
        - Stienstra, B., geb: 1930-05-24, 1870; omslag
        - Stienstra-Schukken, J., geb: 1939-08-18, 1871; omslag
        - Winters van Montfort, D.H., geb: 1935-11-19, 1872; omslag
        - Zanden, C.A.G. van der, geb: 1935-02-24, 1873; omslag
      - Ministerie van Buitenlandse Zaken, 1994-1995; 1874-1875; 2 omslag
        - Jong, H.G.A. de, geb: 1933-06-21, 1874; omslag
        - Vermijs, W.J.W., geb: 1934-12-07, 1875; omslag
      - Ministerie van Financiën, 1994-1996; 1876-1890; 15 omslagen
        - Bos, A.C., geb: 1939-09-24, 1876
        - Hageman, C.M., geb: 1925-06-22, 1877
        - Jetten, A.H.M., geb: 1930-05-04, 1878
        - de Jong, C., geb: 1937-05-17, 1879
        - Mennes, L.B.M., geb: 1934, 1880
        - Meijer, J.H., geb: 1933-12-29, 1881
        - Mill, R.P.M. van, geb: 1937-11-09, 1882
        - Mondria, H., geb: 1940-01-09, 1883
        - Ruigrok, J.L., geb: 1922-01-24, 1884
        - Stassen, T.W.J.G., geb: 1937-11-04, 1885
        - Teunissen, H.E., geb: 1929-10-01, 1886
        - Vet, A.J. de, geb: 1934-04-16, 1887
        - Voors, H.J., geb: 1927-03-02, 1888
        - Vos, I.J., geb: 1937-01-10, 1889
        - Wolfen, L.L.F. van, geb: 1938-10-09, 1890
      - Ministerie van Justitie: Lambregts, A.A.L., geb: 1929-02-24, 1994; 1891; omslag
      - Ministerie van Landbouw. Natuurbeheer en Visserij, 1993-1996; 1892-1929; 38 omslagen
        - Berg, N.P. van den, geb: 1932-11-24, 1892
        - Boerma, H., geb: 1933-09-16, 1893
        - Bos, A.E.C., geb: 1929-07-28, 1894
        - Bruijn, L.F. de, geb: 1930-07-04, 1895
        - Clercq, W.B. de, geb: 1940-02-01, 1896
        - Cooymans, B.J.P.M., geb: 1935-10-27, 1897
        - Goos, D.J., geb: 1926-04-03, 1898
        - Haafkes, W.J., geb: 1929-05-22, 1899
        - Hirschfeldt, H., geb: 1934-06-27, 1900
        - Holtus, H.J.M., geb: 1935-01-16, 1901
        - Hulshof, A.J.M., geb: 1939-05-16, 1902
        - Janssen, A.G.H., geb: 1932-02-01, 1903
        - Janssen, G.J., geb: 1939-04-19, 1904
        - Knaap, J.G., geb: 1936-09-17, 1905
        - Kuiper, L., geb: 1937-07-21, 1906
        - Lemmens, E.M.G., geb: 1929-06-10, 1907
        - Levy, J.H., geb: 1935-10-21, 1908
        - Marel, P. van der, geb: 1929-03-19, 1909
        - Marel-van den Berg, W.N. van der, geb: 1932-01-24, 1910
        - Martens, T.T., geb: 1931-02-10, 1911
        - Oorschot, A.F. van, geb: 1938-04-15, 1912
        - Reineke, H.A., geb: 1930-10-19, 1913
        - Ringelenstein, G. van, geb: 1932-01-10, 1914
        - Rosendal, H.J.B., geb: 1931-04-07, 1915
        - Rouvenhorst, A.C., geb: 1940-07-11, 1916
        - Rouwenhorst-van der Zanden, A.W.J.H., geb: 1942-04-23, 1917
        - Scholtes, C.G., geb: 1938-06-06, 1918
        - Serraarens, F.M., geb: 1939-03-25, 1919
        - Smeenk, H.A., geb: 1937-09-28, 1920
        - Smulders, C.L., geb: 1934-09-19, 1921
        - Steenkamer, C., geb: 1932-09-28, 1922
        - Trienekens, B.A.M., geb: 1935-06-25, 1923
        - Vliet, L.van, geb: 1924-06-05, 1924
        - Werde-Melis, W.W.M.J. van, geb: 1940-07-30, 1925
        - Wiertz, S.J.G., geb: 1931-02-26, 1926
        - Woolderink, G.J.H.J., geb: 1927-11-29, 1927
        - Woolderink, H.J.W., geb: 1934-10-03, 1928
        - Zee, G. van der, geb: 1936-12-01, 1929
      - Ministerie van Onderwijs en Wetenschappen, 1994-1996; 1930-1935; 6 omslag
        - Bongaerts, W.J.A., geb: 1920-04-24, 1930; omslag
        - Eggink, G.J.D., geb: 1929-07-06, 1931; omslag
        - Giesbers, J.F., geb: 1924-02-28, 1932; omslag
        - Heesters, J.H.P., geb: 1935-04-28, 1933; omslag
        - Mheen, G.van de, geb: 1934-05-04, 1934; omslag
        - Tukker, T., geb: 1934-01-27, 1935; omslag
      - Ministerie van Sociale Zaken en Werkgelegenheid, 1993-1996; 1936-2074; 139 omslagen
        - Aarssen, F.J. van den, geb: 1933-07-20, 1936
        - Akker, T. van den, geb: 1935-05-12, 1937
        - Alblas, W.K., geb: 1929-03-10, 1938
        - Appeldoorn, C.P.J., geb: 1938-12-14, 1939
        - Arkel, J. van, geb: 1923-11-03, 1940
        - Avontuur, P.D., geb: 1938-09-10, 1941
        - Baalmans, H.H., geb: 1937-01-07, 1942
        - Baeten, A.H.J., geb: 1937-07-21, 1943
        - Baeten, J.J.M., geb: 1939-09-12, 1944
        - Barendregt, A.J., geb: 1940-06-27, 1945
        - Barendregt, J., geb: 1937-03-03, 1946
        - Bart, L.C., geb: 1931-02-01, 1947
        - Barten, J.P.J., geb: 1927-09-23, 1948
        - Beek, A. van der, geb: 1938-02-25, 1949
        - Beek, J.J., van, geb: 1935-07-11, 1950
        - Bekker, J.G., geb: 1938-07-10, 1951
        - Berg, T. van den, geb: 1938-08-08, 1952
        - Boog, J.A., geb: 1939-04-19, 1953
        - Boom, M., geb: 1934-08-22, 1954
        - Borg, J.M., geb: 1920-09-27, 1955
        - Bos, W.P., geb: 1933-12-19, 1956
        - Bossink, J.H., geb: 1939-10-11, 1957
        - Bouman, T.A., geb: 1932-05-29, 1958
        - Broek, J.A.T. van den, geb: 1940-04-22, 1959
        - Brom, E.W.M., geb: 1937-11-24, 1960
        - Brouwer, J., geb: 1936-06-11, 1961
        - Burgh, J. van der, geb: 1937-05-07, 1962
        - Burght, M.J. van der, geb: 1936-01-05, 1963
        - Carrubba, F.P., geb: 1937-08-03, 1964
        - Coppens, J.C.M., geb: 1924-07-11, 1965
        - Cortel, H.J., geb: 1934-01-01, 1966
        - Coumans, G.G.M., geb: 1940-01-06, 1967
        - Cuijpers, L.C., geb: 1924-01-17, 1968
        - Daalen, F. van, geb: 1936-05-26, 1969
        - Daelen, G.E.R. van, geb: 1933-04-15, 1970
        - Dekens, H.J., geb: 1923-09-24, 1971
        - Dekker, T.W., geb: 1936-08-03, 1972
        - Dekkers, J.M., geb: 1939-10-19, 1973
        - Dennekamp, H.J., geb: 1934-12-21, 1974
        - Drescher, T., geb: 1935-11-24, 1975
        - Dungen, H.A.J.M. van den, geb: 1939-05-20, 1976
        - Dijk, J.H. van, geb: 1940-01-05, 1977
        - Ekelschot, P.T., geb: 1935-08-30, 1978
        - Elias, J.A.M., geb: 1940-02-20, 1979
        - Enderink, B., geb: 1931-02-20, 1980
        - Erp, A. van, geb: 1933-06-06, 1981
        - Erp, A.M. van, geb: 1931-04-03, 1982
        - Es, N. van, geb: 1934-03-10, 1983
        - Esch, E.M.C.C. van, geb: 1936-02-11, 1984
        - Exter, I.E., geb: 1935-07-18, 1985
        - Faber, J., geb: 1929-07-17, 1986
        - Farmer, T., geb: 1940-07-10, 1987
        - Fiechter, J., geb: 1937-07-12, 1988
        - Fields, H., geb: 1924-03-29, 1989
        - Foppen, D., geb: 1937-02-18, 1990
        - Fijan, G. du, geb: 1935-06-02, 1991
        - Gigengack, R., geb: 1931-09-30, 1992
        - Goderie, J.M.M., geb: 1933-08-02, 1993
        - Goey, F.M.J. de, geb: 1936-01-12, 1994
        - Groenewoud, A., geb: 1939-09-14, 1995
        - Hageman, F.P., geb: 1939-05-02, 1996
        - Hansma, H., geb: 1932-10-18, 1997
        - Harks, J.A., geb: 1940-12-04, 1998
        - Hartman, L., geb: 1936-09-17, 1999
        - Hilst, C. van der, geb: 1940-01-24, 2000
        - Hoogmans, J.L., geb: 1935-06-09, 2001
        - Hoorn, M.H.A. van, geb: 1939-11-23, 2002
        - Jansen, B.A., geb: 1933-07-17, 2003
        - Janssen, G.J., geb: 1940-03-13, 2004
        - Jetten, N.J.T., geb: 1938-10-01, 2005
        - Jilesen, J.M., geb: 1935-04-30, 2006
        - Jong, H. de, geb: 1934-04-13, 2007
        - Kaspers, G.J.T.M., geb: 1937-11-12, 2008
        - Kesseler, F.A., geb: 1939-03-31, 2009
        - Kist, L., geb: 1940-02-21, 2010
        - Klaassen, B., geb: 1940-10-05, 2011
        - Kok, J., geb: 1944-03-31, 2012
        - Kolenbrander, F., geb: 1940-08-03, 2013
        - Koorn, P., geb: 1937-07-25, 2014
        - Kroonen, J., geb: 1938-05-04, 2015
        - Laar, A.M. van de, geb: 1937-11-19, 2016
        - Laarschot, F.M.T. van de, geb: 1931-02-21, 2017
        - Lambrichts, A.H., geb: 1937-06-18, 2018
        - Leeuwen, H.C. van, geb: 1935-06-08, 2019
        - Lemmens, A.M.H.H., geb: 1934-02-18, 2020
        - Leijgraaf, G.A.M., geb: 1939-05-16, 2021
        - Lier, H.H. van, geb: 1935-10-23, 2022
        - Luyten, H.P., geb: 1934-01-16, 2023
        - Marle, A.M.R. van, geb: 1939-08-12, 2024
        - Medema, D., geb: 1936-02-11, 2025
        - Meer, D. van de, geb: 1935-04-19, 2026
        - Meulenberg, M.H., geb: 1936-08-24, 2027
        - Meulstee, A., geb: 1940-01-24, 2028
        - Meurs, J.H. van, geb: 1940-12-28, 2029
        - Mourik Broekman, E. van, geb: 1937-03-08, 2030
        - Nierop, A.T., geb: 1936-10-29, 2031
        - Nieuwenkamp, D., geb: 1939-01-29, 2032
        - Noordhoek, A.J., geb: 1937-10-02, 2033
        - Noort, A. van den, geb: 1940-05-24, 2034
        - Nijhuis, A.J., geb: 1941-06-26, 2035
        - Nijs, W.W., geb: 1929-11-17, 2036
        - Ommen, H. van, geb: 1933-08-12, 2037
        - Oordt, H.T. op den, geb: 1941-03-07, 2038
        - Ottenheijm, L.G.F.J., geb: 1938-02-25, 2039
        - Ottens, C.C., geb: 1939-04-06, 2040
        - Overeem, J.J., geb: 1938-03-03, 2041
        - Paauwe, C.M., geb: 1939-10-29, 2042
        - Porrij, B., geb: 1934-12-24, 2043
        - Putten, M.E.G. van der, geb: 1937-12-19, 2044
        - Roelofs, P.P.M., geb: 1935-10-05, 2045
        - Roest, L., geb: 1936-08-11, 2046
        - Ruigrok, A.H.F., geb: 1942-08-27, 2047
        - Rutjes, J.H., geb: 1933-12-15, 2048
        - Ruumpol, J.A., geb: 1932-07-21, 2049
        - Rijkeboer, J., geb: 1924-02-27, 2050
        - Schuurbiers, J.M.J., geb: 1938-03-25, 2051
        - Seinen, T., geb: 1929-01-19, 2052
        - Smets, L.G., geb: 1938-08-19, 2053
        - Smeijers, F.C., geb: 1937-04-10, 2054
        - Snijder, A., geb: 1940-01-21, 2055
        - Snijders, C.T.J., geb: 1937-02-17, 2056
        - Spanjers, F., geb: 1934-11-22, 2057
        - Tromp, J., geb: 1939-07-29, 2058
        - Veerman, E.J.H., geb: 1940-08-25, 2059
        - Vegt, N.A. van der, geb: 1935-09-09, 2060
        - Velde, P. van der, geb: 1937-05-07, 2061
        - Veldhoven, J.H., geb: 1937-03-07, 2062
        - Verdijsseldonk, H.C., geb: 1937-06-07, 2063
        - Vermeulen, B., geb: 1941-06-19, 2064
        - Vink, G.F., geb: 1934-05-18, 2065
        - Vissers, P.H., geb: 1933-08-02, 2066
        - Vrijken, J.M.A., geb: 1937-04-17, 2067
        - Wals, P., geb: 1938-08-09, 2068
        - Welagen, W.F., geb: 1938-02-06, 2069
        - Wensink, W., geb: 1939-03-23, 2070
        - Westerveld, A., geb: 1943-09-28, 2071
        - Wilbers, J., geb: 1939-07-23, 2072
        - Wolswinkel, A., geb: 1932-12-13, 2073
        - Zande, J.J. van der, geb: 1935-03-13, 2074
      - Ministerie van Verkeer en Waterstaat, 1993-1996; 2075-2105; 31 omslagen
        - Beek, R. van der, geb: 1936-12-07, 2075
        - Bezemer, J.L., geb: 1933-05-08, 2076
        - Biemond, C., geb: 1932-06-08, 2077
        - Bollee, C., geb: 1930-06-04, 2078
        - Bouter, B., geb: 1931-10-01, 2079
        - Brandsma, C.C.M., geb: 1936-09-05, 2080
        - Brouwer, J.W., geb: 1937-01-28, 2081
        - Claassen, D.E., geb: 1938-03-02, 2082
        - Colijn, J., geb: 1938-04-24, 2083
        - Daris, J.H., geb: 1928-05-22, 2084
        - Delhaas, P., geb: 1934-11-14, 2085
        - Dietrich, J.W., geb: 1934-09-02, 2086
        - Exters, H., geb: 1933-02-26, 2087
        - Haar, E.W. ter, geb: 1934-05-19, 2088
        - Hecke, R.C. van, geb: 1942-01-19, 2089
        - Herk, J. van, geb: 1938-05-05, 2090
        - Heijnen, F.A.M., geb: 1936-04-11, 2091
        - Houtveen, A., geb: 1929-07-04, 2092
        - Jong, P.C.G. de, geb: 1938-02-21, 2093
        - Langezaal, J.B., geb: 1925-04-19, 2094
        - Meijer, G., geb: 1933-09-15, 2095
        - Meijers, J., geb: 1925-09-07, 2096
        - Nooijen, J.A.H., geb: 1929-07-28, 2097
        - Peters, L.J.M., geb: 1938-07-03, 2098
        - Philippens-Thijssen, M.L., geb: onbekend, 2099
        - Polhuis, H.J., geb: 1932-04-12, 2100
        - Romijn, P., geb: 1932-08-27, 2101
        - Verstappen, M.L., geb: 1935-12-19, 2102
        - Werk, E. de, geb: 1929-04-19, 2103
        - Westerlo, A., geb: 1941-03-11, 2104
        - Wezenberg, G.L., geb: 1917-12-14, 2105
      - Ministerie van Volkshuisvesting, Ruimtelijke Ordening en Milieubeheer, 1993-1996; 2106-2140; 35 omslagen
        - Beeftink, W.G., geb: 1936-08-14, 2106
        - Bergen, A.H.W. van, geb: 1938-03-09, 2107
        - Boerkamp, J.A., geb: 1938-10-06, 2108
        - Boosten, J.M.J., geb: 1938-08-08, 2109
        - Bout, J., geb: 1924-02-09, 2110
        - Brock, A.M.J., geb: 1938-08-29, 2111
        - Broecke, P.M. van den, geb: 1937-07-02, 2112
        - Cannegieter, J., geb: 1931-07-02, 2113
        - Duizer, A.N., geb: 1919-09-09, 2114
        - Galen, J. van, geb: 1937-10-18, 2115
        - Haak, A.J.H., geb: 1930-02-09, 2116
        - Hakkers, J.W., geb: 1925-06-05, 2117
        - Hofman, W., geb: 1932-03-27, 2118
        - Hoogers, T.J., geb: 1922-01-14, 2119
        - Hooijmaaijer, N.A.J., geb: 1933-06-16, 2120
        - Kakes, J., geb: 1925-06-15, 2121
        - Kapel, A., geb: 1933-06-03, 2122